臺灣臺中地方法院刑事判決　　　　　　 100年度易字第1270號
公　訴　人　臺灣臺中地方法院檢察署檢察官
被　　　告　林明建
上列被告因竊盜案件，經檢察官提起公訴（100年度偵字第3147
號），本院判決如下：
    主    文
林明建犯竊盜罪，處有期徒刑肆月，如易科罰金，以新臺幣壹仟
元折算壹日。
    犯罪事實
一、林明建有竊盜前科，前曾經本院以93年中簡字第2478號判處
    有期徒刑6月確定，經執行後於94年6月16日縮刑期滿而於翌
    日出監（於本件不構成累犯）。乃林明建意圖為自己不法之
    所有，於民國99年11月8日某時，在改制前之臺中縣大里市
    （現改制為臺中市○里區○○○路1段318號1樓震旦通訊大
    里塗城店內，乘辦理行動電話業務之服務人員賴香伶不注意
    之際，以不詳方式徒手竊取置放於展示櫃上方之SONY
    ERICCSON廠牌、型號W100i、序號000000000000000號行動電
    話機（下稱系爭行動電話機）1支，得手後旋即離去。嗣賴
    香伶於店內盤點貨品時察覺上開行動電話機失竊，乃報警處
    理，經警依該行動電話機之序號查詢使用紀錄，發現有劉俊
    男之人曾於99年11月15日將門號為0000000000號之SIM卡插
    入系爭行動電話機，經再詢問劉俊男始知其曾於林明建兜售
    系爭行動電話機之際，持用該0000000000號SIM卡進行測試
    ，始循線查獲上情。
二、案經賴香伶訴由臺中市政府警察局霧峰分局報告臺灣臺中地
    方法院檢察署檢察官偵查起訴。
    理    由
一、證據能力方面：按被告以外之人（包括證人、鑑定人、告訴
    人、被害人及共同被告等）於審判外之陳述雖不符刑事訴訟
    法第159條之1至之4等4條之規定，而經當事人於審判程序同
    意作為證據，法院審酌該言詞陳述或書面陳述作成時之情況
    ，認為適當者，亦得為證據；當事人、代理人或辯護人於法
    院調查證據時，知有刑事訴訟法第159條第1項不得為證據之
    情形，而未於言詞辯論終結前聲明異議者，視為有前項之同
    意，同法第159條之5定有明文。立法意旨在於傳聞證據未經
    當事人之反對詰問予以核實，原則上先予排除。惟若當事人
    已放棄反對詰問權，於審判程序中表明同意該等傳聞證據可
    作為證據；或於言詞辯論終結前未聲明異議，基於尊重當事
    人對傳聞證據之處分權，及證據資料愈豐富，愈有助於真實
    發見之理念，且強化言詞辯論主義，使訴訟程序得以順暢進
    行，上開傳聞證據亦均具有證據能力。查檢察官、被告對於
    本案卷內經本院下列引用之相關證人之證述、文書卷證資料
    ，於本院100年5月12日審理辯論終結前並未就有何於刑事訴
    訟法第159條第1項不得為證據之情形於本院言詞辯論終結前
    聲明異議，且有關本案諸證人之業經下列引用之證述、文書
    卷證資料亦經本院於審理期日逐一提示、朗讀，並告以要旨
    ，本院復審酌相關證人證述筆錄製成、文書卷證資料取得，
    並無證據顯示有何違背程序規定情事，依據上述之說明，均
    應具有證據能力。
二、訊據被告矢口否認有上揭竊盜犯行，辯稱：伊雖曾欲販賣與
    系爭行動電話機同廠牌之行動電話機予友人劉俊男，並當場
    交付該待售手機予劉俊男進行測試，惟其當時所提供之行動
    電話機係型號K550i、序號為000000000000000號之行動電話
    機云云。惟查：
  (一)系爭SONY ERICCSON廠牌、型號W100i、序號00000000000000
    0 號行動電話機於前揭時、地失竊，且失竊前被告確曾前往
    震旦通訊大里塗城店申辦電信業務之事實，業據告訴人賴香
    伶於警詢中指訴甚詳，並於本院審理中到庭結證屬實；復有
    登載被告確實曾在系爭行動電話機失竊當日（即99年11 月8
    日）前往震旦電信股份有限公司大里塗城店申裝手機、門號
    紀錄之該公司門市申裝明細表1份在卷可稽，堪為認定。
  (二)又被告確實曾於99年11月15日向不知情之友人即證人劉俊男
    兜售行動電話機 1支，並曾當場將該行動電話機交付予證人
    劉俊男進行測試，而證人劉俊男即當場以其所持用之000000
    0000號行動電話門號SIM 卡插入待售之行動電話機內收簡訊
    、發話等節，除經被告坦認在卷外，業據證人劉俊男於本院
    審理時到庭結證屬實，復有證人劉俊男申用該0000000000號
    行動電話之基本資料附卷可稽（參閱警卷第22頁）；而系爭
    行動電話機於99年11月15日的確曾經人插用0000000000號行
    動電話門號SIM 卡予以收簡訊、發話等情，亦有系爭行動電
    話機IMEI序號查詢通聯紀錄之調閱查詢單附於警卷第20頁可
    資佐憑。此外，依據系爭失竊行動電話機之雙向通聯調閱查
    詢單顯示，該手機於99年11月9日當天13時12分56秒、 13時
    12分58秒曾有門號為0000000000號行動電話號碼插用紀錄，
    有該通聯調閱查詢單附於臺灣臺中地方法院檢察署 100年度
    偵字第3147號偵查卷第48頁可佐；而該0000000000號行動電
    話門號恰為被告林明建所申辦使用，除為被告林明建所不爭
    執外，復有遠傳資料查詢單附於同上偵查卷第86頁可參。是
    相互勾稽證人劉俊男之證述內容及系爭行動電話機之通聯調
    閱查詢單顯示結果、0000000000號行動電話門號申辦人資料
    ，堪認被告於99年11月15日當日提供予證人劉俊男試用之行
    動電話機即係系爭失竊行動電話機無誤。
  (三)被告雖極力辯稱：伊當時要賣給證人劉俊男之手機係SONY
    ERICCSON廠牌、型號K550 i、序號為000000000000000號之
    行動電話機，而非系爭行動電話機云云。惟查，該序號為00
    0000000000000號之行動電話機自99年11 月1日起至同月30
    日止之雙向通聯紀錄內，並未見證人劉俊男所持用之000000
    0000號行動電話門號之使用紀錄，有該雙向通聯紀錄附於同
    上偵查卷第47頁可資佐憑，是被告此處所辯即屬無稽而不足
    為採。
  (四)被告雖又辯稱：伊所申辦之0000000000號行動電話業經伊於
    99年11月9日當天以手機直撥888客服中心予以停用，本案真
    的與伊無關云云。惟查，依據上述偵查卷第86頁之遠傳電信
    股份有限公司所提供之0000000000號門號資料查詢顯示，該
    門號停用時間為99年12月15 日，再依據被告自行提出之附
    於本院審理卷第23頁之0000000000號行動電話之遠傳電信公
    司99年11月電信費帳單顯示，該門號之月租費、來電答鈴月
    租費固均顯示該門號僅使用至99年11月9日，惟由該帳單後
    附之通話明細亦顯示最後一通與888（客服中心）通話之時
    間為99年11月9日17時24分36秒，已在上揭(二)所述及之13時
    12 分56秒、13時12分58秒之後。換言之，被告停用該
    0000000000門號之時間前，確實曾有使用系爭失竊行動電話
    機之紀錄。而被告復於本院審理中供稱：該0000000000門號
    都是自己與老婆保管、從未丟掉也沒有借給別人過等語，益
    徵系爭行動電話機於99年11月9日當天係經被告使用該
    0000000000門號之SIM卡插用無誤，被告此處所辯亦與客觀
    事實不符而不足採信。
  (五)又系爭失竊行動電話機自99年11月8 日在震旦通訊大里塗城
    店失竊後，首次出現之行動電話門號插卡使用紀錄亦確實係
    被告前揭申辦、自行保管之0000000000號門號所為一節，亦
    有系爭失竊行動電話機之手機序號雙向通聯紀錄附於同上偵
    查卷第48頁足稽，堪信為真實。則綜合上揭(一)、(二)所述之客
    觀事實，堪認被告於上揭時、地竊取系爭失竊行動電話機之
    犯行，乃屬事證明確，堪為認定，應依法予以論科。另證人
    劉俊男雖於本院審理中具結證稱：伊記得被告給他試用的行
    動電話機是舊舊的，顏色是白色，而失竊行動電話機之顏色
    是黑色的等語。惟本件證人劉俊男向被告取用手機測試之時
    間點距離證人劉俊男於100年5月12日本院審理中到庭具結作
    證之時間點已有半年之久，其對於行動電話機之新、舊或顏
    色之記憶有所淡忘致記憶錯誤，亦非與常情相違，況本件證
    明被告犯行之事證已屬明確，業如上述，證人此部分之證述
    內容尚不動搖本院依據上揭客觀事證所形成之心證，附此敘
    明。另被告雖曾要求查詢證人劉俊男於99年11月15日使用00
    00000000號門號插入系爭失竊手機撥打簡訊之內容為何，惟
    依據一般電信公司之習慣，行動電話門號至多僅保留通話明
    細及收、發話基地台位置，對於簡訊之內容並不加以留存，
    此亦與隱私權之保障無違，此部分被告所請乃無從調閱，亦
    無從動搖本院前揭心證，在此一併敘明。
二、核被告所為，係犯刑法第320條第1項之竊盜罪。爰審酌被告
    犯罪之手段尚屬平和、竊取物品之價值為數千元而非甚鉅，
    同時並斟酌其犯後否認犯行之犯後態度，以及該等失竊手機
    已下落不明而無從查回等一切情狀，對被告量處如主文所示
    之刑，並諭知易科罰金之折算標準，以資懲儆。
據上論斷，應依刑事訴訟法第299條第1項前段，刑法第320條第
1項、第41條第1項前段，刑法施行法第1條之1第1項、第2項前段
，判決如主文。
本案經檢察官陳雅瑩到庭執行職務。
中    華    民    國   100    年    5     月    26    日
                  刑事第十一庭  法  官  林學晴
以上正本證明與原本無異。
如不服本判決應於收受判決後10日內向本院提出上訴書狀，並應
敘述具體理由；其未敘述上訴理由者，應於上訴期間屆滿後20日
內向本院補提理由書（均須按他造當事人之人數附繕本）「切勿
逕送上級法院」。
                                書記官  簡雅文
中    華    民    國   100    年    5     月    26    日
附錄：論罪科刑法條
中華民國刑法第320條第1項
意圖為自己或第三人不法之所有，而竊取他人之動產者，為竊盜
罪，處5年以下有期徒刑、拘役或5百元以下罰金。